# 请教陈版，关于在建工程入账依据问题

提问人：LH00 时间：2016-11-13 16:03:22
现在手上一个项目是光伏发电企业，在光伏项目建设期间不存在其他经营业务，直到并网发电后产生售电收入。 该企业在光伏电站建设期间将企业发生的全部费用（包括但不限于人员工资、办公房屋租赁费、差旅费、办公费、及采购等合同的印花税费等等）全部计入了在建工程科目核算。由于该企业除光伏电站，无其他经营项目，是否可以理解为发生的全部费用都是为使电站达到预计使用状态而发生的费用？这种做法是否符合准则规定呢？

回答人：chenyiwei
不可以。请参考《瑞华研究 2010 ～ 2014 汇编》之“问题1-1-24（开办期发生费用的处理）”：
问题1-1-24（开办期发生费用的处理） 问题： 企业在开办期发生的各项费用是否应全部计入在建工程成本？处于开办期的企业是否存在利润表？ 解答： 开办期是企业为了使其计划中的主营业务活动具备正常开展条件而实施必要准备工作的期间。 开办期的目标是使企业的主营业务活动具备正常开展所需的条件，因此当企业计划中的主营业务活动具备了正常开展条件之后（包括：主要的经营用固定资产达到预定可使用状态；已完成人员的招聘和培训、管理架构的搭建；已建立开展活动所必须的供销业务渠道；已取得开业前需办理的行政许可和备案事项；等等），开办期即应结束。开办期的长短并无统一的标准，主要受到所处行业等因素的影响。如果企业确实一直在为了使主营业务活动具备正常开展条件而实施相关准备活动，则开办期不认为已结束。 对于具体支出项目能否归入在建工程成本，最终构成固定资产价值的一部分，应根据《企业会计准则第 4 号——固定资产》第九条规定“自行建造固定资产的成本，由建造该项资产达到预定可使用状态前所发生的必要支出构成”，并参考问题1-1-5“管理用固定资产的折旧能否计入生产用固定资产的成本”进行考虑，其基本要求是合理区分“为了使固定资产达到预定可使用状态而发生的必要支出”（可改变固定资产的状态）和为了维持企业作为一个独立法人的日常运作而发生的一般管理性支出。这一区分的原则是一贯运用的，与企业是否处于开办期无关。并不会因为企业是否取得营业执照以及基建的进展情况的差异而有所不同。 即使公司尚处于基建期，在该阶段其核心工作是使生产经营所用的关键固定资产达到预定可使用状态，其本身也会发生一些旨在维持其法人日常运作的一般管理费用，如行政管理部门的相关费用、管理用固定资产折旧等。这部分一般管理费用与使固定资产达到预定可使用状态无关，应当在发生时即计入当期损益，不应计入在建工程成本中。 因此，即使是处于基建期内的公司，也是会有利润表的。这一结论与新企业会计准则下《企业会计准则——应用指南》的附录《会计科目和主要账务处理》中对“管理费用”科目的使用说明中所规定的“企业在筹建期间内发生的开办费，包括人员工资、办公费、培训费、差旅费、印刷费、注册登记费以及不计入固定资产成本的借款费用等在实际发生时，借记本科目（开办费），贷记‘银行存款’等科目”，即开办费于发生时直接费用化这一基本原则也是一致的。

提问人：相信意外 123 时间：2016-11-14 15:56:52
1 、费用中对建造费用所发生的必要支出和一般管理费用必须进行分开，若无法分开参考金额及重要性水平进行判断，例如管理人员工资、招待费等必然可以分开计入管理费用中。 2 、既然 2015 年已并网了，那么 2015 年必然已收到并网的确认单了； 2015 年发电量你们自己是否知道，按道理应该进收入，再 2016 年确定无法收回再计提坏账比较合理。 3 、组件折旧与上述收入确认一起，使收入成本完成配比。

回答人：chenyiwei
基本赞同此观点。

提问人：LH00 时间：2016-11-14 16:57:55
1 、进入在建工程的一般管理费用在什么时候结转呢？结转到什么科目呢？长期待摊费用还是直接在固定资产结转时确认为管理费用呢？ 2 、没有电量结算单，因为还缺什么资料没办理所以不能结算。 3 、那不能确认收入期间组件折旧费用应该寄到管理费用吗？具体依据的是会计准则哪一条呢？ 非常感谢！

回答人：chenyiwei
2 、没有合同的情况下，企业没有相应的电费收款权利，无法证明经济利益能否流入企业，也可能无法可靠计量收入，故不满足收入确认条件。相应地此期间内的折旧计入管理费用。

回答人：chenyiwei
1 、符合计入固定资产成本条件的费用可以随同资产成本的其他组成部分一起折旧；不符合计入资产成本条件的费用应在发生时就直接费用化处理。如果将不能资本化的费用予以资本化，则按前期差错更正处理。